# 陈版，请教转让子公司股权的处理？

提问人：ke0826 时间：2014-12-19 16:24:28
背景如下： 某集团主业为房地产开发，A公司为集团母公司，对B公司100%持股，A、B公司分别持有C公司50%股权。因C公司要参与摘牌某一地块，为满足摘牌条件，年底将B公司的股权分别转让给了A公司的母公司甲、及A公司的关联公司乙，转让对价为B公司的实收资本 5000 万，已完成工商变更手续。并拟在 2015 年完成摘牌时，按B公司实收资本金额作价将股权转回A公司。目前B公司仍归属于集团内管理。 B公司下有全资子公司E及E下属 10 个子公司，E及其子公司为 2011 年购入，属溢价买入，购入时点在合并层面确认了 3 亿元的合并商誉，且因E名下有一块尚未开发的土地，合并层面调增了土地成本。 本次转让定价时未考虑B公司子、孙公司的价值，E公司及其下属 10 个子公司账面净资产为 5 亿元，且E公司与集团内的总包建筑公司公司发生内部交易，未实现的内部交易金额为3000 万。 陈版，请问： 1 、个人觉得，转出B公司股权只是一时需要，且B公司管理权尚在集团内，是否仍应将B公司及其子公司并入合并范围内，如仍在合并范围内，则持股比例应确认为多少呢？ 2 、如合并范围把B公司及其子公司剔除，则 a、该笔交易中，合并层面是否确认转让损失？ b、 11 年购买E公司时在合并层面增加的存货如何处理？ c、跟集团总包建筑公司发生未实现的内部交易如何处理？ d、C公司在摘牌成功后，将B公司股权转回A公司时，b、c问该如何处理呢？

回答人：chenyiwei
从你说的情况看，年内转让B公司股权和后续转回其股权应该是一揽子交易，其目的就是为了满足摘牌地块对投标人的资格要求，并没有改变B公司的管理关系、利益分配关系等经济实质内容。但有一点不清楚：B公司股权转回集团内的时间表是否明确？如果后续摘牌不成功，是否也同样需要限时转回？建议对此进一步明确。 如果对B公司股权的转回规定了明确的时间表（与土地中标情况无关），则应认为B的股权在此期间由外部代持，但B公司仍受到A公司的实质控制，因此A的合并报表范围不变，但应当在附注中披露股权代持的相关安排。